# 请教陈老师，股权投资购买日的确定。

提问人：江 3 石 时间：2019-12-24 08:05:08
背景介绍：公司购买某地方银行股份，交易完成持股比例为 16%，由于股权较为分散，能够委派一名董事，形成重大影响。双方内部决策程序或公告已经完成，款项支付了 90% 以上， 2019 年 12 月 13 日获得了银保监的批准，公司已经委派了一名董事，截止目前某地方银行尚未更改公司章程和股东名册、工商变更也未完成。
根据《上市公司执行企业会计准则案例解析 2017 》中案例 1-02，不满足3 、参与合并各方已办理了必要的财产权转移手续，但是项目组考虑到办理这些手续所需要的资料或条件已经满足或取得，只是流程上的问题，是否构成购买日判断的实质性障碍，如果不构成障碍，项目组将购买日定为 2019年 12 月 31 日是否妥当？
谢谢陈老师。

回答人：chenyiwei
基本赞同你的理解。如果尚未办理的改公司章程和股东名册、工商变更等事项只是程序性问题，不构成实质性障碍和不确定性，公司已经据此享有股东权利的，则仍可以认可购买日在 2019 年 12 月内。